<?xml version='1.0' encoding='utf-8'?>
<verb default="léarscáiligh" disambig="">
  <verbalNoun default="léarscáiliú" />
  <verbalAdjective default="léarscáilithe" />
  <tenseForm default="léarscáiligh" tense="Past" dependency="Indep" person="Base" />
  <tenseForm default="léarscáilíomar" tense="Past" dependency="Indep" person="Pl1" />
  <tenseForm default="léarscáilíodar" tense="Past" dependency="Indep" person="Pl3" />
  <tenseForm default="léarscáilíodh" tense="Past" dependency="Indep" person="Auto" />
  <tenseForm default="léarscáiligh" tense="Past" dependency="Dep" person="Base" />
  <tenseForm default="léarscáilíomar" tense="Past" dependency="Dep" person="Pl1" />
  <tenseForm default="léarscáilíodar" tense="Past" dependency="Dep" person="Pl3" />
  <tenseForm default="léarscáilíodh" tense="Past" dependency="Dep" person="Auto" />
  <tenseForm default="léarscáilíodh" tense="PastCont" dependency="Indep" person="Base" />
  <tenseForm default="léarscáilínn" tense="PastCont" dependency="Indep" person="Sg1" />
  <tenseForm default="léarscáilíteá" tense="PastCont" dependency="Indep" person="Sg2" />
  <tenseForm default="léarscáilímis" tense="PastCont" dependency="Indep" person="Pl1" />
  <tenseForm default="léarscáilídís" tense="PastCont" dependency="Indep" person="Pl3" />
  <tenseForm default="léarscáilítí" tense="PastCont" dependency="Indep" person="Auto" />
  <tenseForm default="léarscáilíodh" tense="PastCont" dependency="Dep" person="Base" />
  <tenseForm default="léarscáilínn" tense="PastCont" dependency="Dep" person="Sg1" />
  <tenseForm default="léarscáilíteá" tense="PastCont" dependency="Dep" person="Sg2" />
  <tenseForm default="léarscáilímis" tense="PastCont" dependency="Dep" person="Pl1" />
  <tenseForm default="léarscáilídís" tense="PastCont" dependency="Dep" person="Pl3" />
  <tenseForm default="léarscáilítí" tense="PastCont" dependency="Dep" person="Auto" />
  <tenseForm default="léarscáilíonn" tense="PresCont" dependency="Indep" person="Base" />
  <tenseForm default="léarscáilím" tense="PresCont" dependency="Indep" person="Sg1" />
  <tenseForm default="léarscáilímid" tense="PresCont" dependency="Indep" person="Pl1" />
  <tenseForm default="léarscáilítear" tense="PresCont" dependency="Indep" person="Auto" />
  <tenseForm default="léarscáilíonn" tense="PresCont" dependency="Dep" person="Base" />
  <tenseForm default="léarscáilím" tense="PresCont" dependency="Dep" person="Sg1" />
  <tenseForm default="léarscáilímid" tense="PresCont" dependency="Dep" person="Pl1" />
  <tenseForm default="léarscáilítear" tense="PresCont" dependency="Dep" person="Auto" />
  <tenseForm default="léarscáileoidh" tense="Fut" dependency="Indep" person="Base" />
  <tenseForm default="léarscáileoimid" tense="Fut" dependency="Indep" person="Pl1" />
  <tenseForm default="léarscáileofar" tense="Fut" dependency="Indep" person="Auto" />
  <tenseForm default="léarscáileoidh" tense="Fut" dependency="Dep" person="Base" />
  <tenseForm default="léarscáileoimid" tense="Fut" dependency="Dep" person="Pl1" />
  <tenseForm default="léarscáileofar" tense="Fut" dependency="Dep" person="Auto" />
  <tenseForm default="léarscáileodh" tense="Cond" dependency="Indep" person="Base" />
  <tenseForm default="léarscáileoinn" tense="Cond" dependency="Indep" person="Sg1" />
  <tenseForm default="léarscáileofá" tense="Cond" dependency="Indep" person="Sg2" />
  <tenseForm default="léarscáileoimis" tense="Cond" dependency="Indep" person="Pl1" />
  <tenseForm default="léarscáileoidís" tense="Cond" dependency="Indep" person="Pl3" />
  <tenseForm default="léarscáileofaí" tense="Cond" dependency="Indep" person="Auto" />
  <tenseForm default="léarscáileodh" tense="Cond" dependency="Dep" person="Base" />
  <tenseForm default="léarscáileoinn" tense="Cond" dependency="Dep" person="Sg1" />
  <tenseForm default="léarscáileofá" tense="Cond" dependency="Dep" person="Sg2" />
  <tenseForm default="léarscáileoimis" tense="Cond" dependency="Dep" person="Pl1" />
  <tenseForm default="léarscáileoidís" tense="Cond" dependency="Dep" person="Pl3" />
  <tenseForm default="léarscáileofaí" tense="Cond" dependency="Dep" person="Auto" />
  <moodForm default="léarscáilíodh" mood="Imper" person="Base" />
  <moodForm default="léarscáilím" mood="Imper" person="Sg1" />
  <moodForm default="léarscáiligh" mood="Imper" person="Sg2" />
  <moodForm default="léarscáilímis" mood="Imper" person="Pl1" />
  <moodForm default="léarscáilígí" mood="Imper" person="Pl2" />
  <moodForm default="léarscáilídís" mood="Imper" person="Pl3" />
  <moodForm default="léarscáilítear" mood="Imper" person="Auto" />
  <moodForm default="léarscáilí" mood="Subj" person="Base" />
  <moodForm default="léarscáilímid" mood="Subj" person="Pl1" />
  <moodForm default="léarscáilítear" mood="Subj" person="Auto" />
</verb>
